【裁判字號】    92,交聲,358
【裁判日期】    920407
【裁判案由】    違反道路交通管理處罰條例聲明異議
【裁判全文】
臺灣臺北地方法院交通事件裁定                    九十二年度交聲字第三五八號
    異 議 人 即
    受 處 分 人  甲○○
右列異議人即受處分人因違反道路交通管理處罰條例案件，對於台北市交通事件裁決
所九十二年三月七日所為之處分（原處分：北市裁三字第駕裁二二－Ａ九Ｉ００一六
五０號），聲明異議，本院裁定如左：
    主  文
異議駁回。
    理  由
一、按黃色網狀線，係用以告示車輛駕駛人禁止在設置該網狀線之交岔路口內臨時停
    車，防止交通阻塞，道路交通標誌標線號誌設置規則第一百七十三條第一項、第
    二項定有明文，而汽車駕駛人，駕駛汽車不遵守道路交通標誌、標線、號誌之指
    示，而本章各條無處罰之規定者，處新台幣九百元以上一千八百元以下罰鍰，並
    記違規點數一點，道路交通管理處罰條例第六十條第二項第三款及第六十三條第
    一項第一款亦定有明文。
二、本件異議人即受處分人甲○○所有車號ＤＲ－一三六號營業小客車，於九十一年
    十二月十八日十七時二十九分，行經台北市○○○路七號路段劃設有黃色網狀線
    之交岔路口乃在該黃網線上臨時停車，經台北市政府警察局中正一分局交通分隊
    員警尤聖旻當場攔停，並以受處分人有違反道路交通管理處罰條例第六十條第二
    項第三款規定之行為以掌電掣發違反道路交通管理事件通知單一紙予以舉發，受
    處分人當場拒絕簽收，經警於通知單上為拒簽之記載，視為已送達，嗣受處分人
    未於應到案日期前到案，經原處分機關函請舉發機關調查結果，仍認受處分人有
    上開違規行為，於九十二年三月七日從重裁處受處分人一千八百元罰鍰，並依同
    條例第六十三條第一項第一款記違規點數一點。
三、受處分人異議意旨略以：受處分人當時係在台大醫院門口排班載客，雖有在交岔
    路口黃色網狀線上停車，係因排班到那個地方，且當時員警將駕照和行照歸還受
    處分人後即離開現場並未舉發違規事實，受處分人未曾看到，也未簽名領收本案
    告發通知單，故本件係事後告發，受處分人並不知有告發單，因而侵犯其到案時
    間，次稱馬市長有說沒有併排不告發予以驅離云云。惟查：本件事實業據證人即
    開單告發受處分人之員警尤聖旻於本院九十二年三月二十八日調查時以具結擔保
    其供述之真實性並在負擔偽證罪處罰之心理狀態下供稱：本件係由其所舉發，當
    時我把受處分人攔下後，告知他出示行照、駕照，告訴其違規事項，須告發紅單
    一張，但開完罰單之後，受處分人拒絕簽收，我說不收沒有辦法繳罰款，受處分
    人稱要到法院告我，原先我以為受處分人要簽收，故掌上型電腦之告發單上已顯
    示正常簽收，沒法改為拒絕簽收，但我在存根部分，現場寫上「拒簽收」三個字
    。且受處分人違規之地點計程車都違停違規排班，是馬市長指示要加強告發地區
    等語。按證人尤聖旻乃為原處分機關所認定受處分人有前開違規行為之原證人，
    其並在本院調查庭以言詞供述本件訴訟上之待證事實－即受處分人有前開違規事
    實，復於本件卷存證據資料內既無任何積極證據足以證明證人上開供述係屬虛偽
    ，亦無有足以令人顯信尤聖旻其供述為不可採之品性證據或前科證據存在，本院
    自不得僅以證人為本件開單告發受處分人之員警而全盤抹煞其在訴訟上所具有之
    原證人資格，又受處分人亦坦承有在前述劃設有黃色網狀線之區域內暫停之違規
    事實，且有違規通知單存根聯上記載被通知人「拒簽收」之影本附卷可稽。次查
    ：受處分人雖提出臺北市政府函辯稱僅驅離不必舉發云云，惟該函僅說明基於執
    法公正、一致性，．．．嚴禁照相採證後未予驅離即逕行離去；另計程車違規排
    班者，除違規併排外，亦以驅離方式辦理，．．．計程車駕駛人共同遵守停車秩
    序，以維護計程車形象並避免無謂受罰等情，該函並無排除上開法令之適用，僅
    在說明警察執行勤務之技巧及方式而已，此外受處分人復無法舉出任何對其有利
    之證據資料，其雖以前開情詞置辯，尚難認為可採，故本件事證明確，受處分人
    之違規行為堪以認定。
四、綜上所述，受處分人所有前開車號汽車確有在前揭時地不遵守道路上所劃設黃色
    網狀線指示禁止臨時停車之違規行為，且其並未在到案期限內到案，從而原處分
    機關依前揭道路交通管理處罰條例第六十條第二項第三款及違反道路交通管理事
    件統一裁罰基準表規定從重裁處受處分人罰鍰一千八百元，並依同條例第六十三
    條第一項第一款規定記違規點數一點，核無違誤，本件受處分人之異議為無理由
    ，自應將其異議駁回。
據上論斷，應依道路交通案件處理辦法第十九條，裁定如主文。
中      華      民      國    九十二    年      四      月      七      日
                                    臺灣臺北地方法院交通法庭
                                                   法  官  薛中興
右正本證明與原本無異。
如不服本裁定應於送達後五日內向本院提出抗告狀。
                                                   書記官  王黎輝
中      華      民      國    九十二    年      四      月      七      日


司法院資訊處製作；財團法人民間司法改革基金會備份。
